台灣台中地方法院交通事件裁定                   九十一年度交聲字第六八號
    原處分機關  交通部公路總局台中區監理所
    受處分人
    即異議人    甲○○
右列受處分人因違反道路交通管理處罰條例案件，對於交通部公路總局台中區監理所
九十年十二月十八日所為之處分（中監違字第裁六０－Ｚ00000000號裁決書
）聲明異議，本院裁定如左：
    主  文
異議駁回。
    理  由
一、汽車駕駛人駕駛執照吊扣期間駕車者，處罰鍰新臺幣六千元以上一萬二千元以下
    罰鍰，並吊銷其駕駛執照，道路交通管理處罰條例第二十一條第一項第七款訂有
    明文。又汽車行駛高速公路應依速限標誌指示。違反者，處罰鍰新臺幣三千元以
    上、六千元以下罰鍰，並記違規點數一點。高速公路交通管制規則第五條、道路
    交通管理處罰條例第三十三條第一項、第六十三條第一項亦分別訂有明文。
二、本件受處分人甲○○異議意旨略以：本人之駕照係在交通舊法規實施期間被吊扣
    ，而違規日期是新交通法規實施期間，應可沿用舊法規處分，原處分於法不合，
    應予撤銷等語。
三、查本件受處分人即異議人甲○○駕駛車牌Ｗ九－九六二二自小客車於九十年六月
    六日十六時四十三分於國道三號公路南向七十公里超速及未帶駕照，經警舉發之
    事實，有國道公路警察局舉發道路交通管理事件通知單一份附卷可稽，而受處分
    人所持抗辯，依中央法規標準法第十七條規定：「法規對某一事項規定適用或準
    用其他法規之規定者，其他法規修正後，適用或準用修正後之法規。」受處分人
    因罰鍰不繳而繳送駕駛執照易處吊扣三個月（吊扣期間從九十年四月十八日至九
    十年七月十七日止），受處分人明知駕照執行吊扣中，不可駕駛車輛，九十年六
    月六日復行駛道路遭警方攔查掣單在案，當時法律已修訂公布並明定於九十年六
    月一日施行，自應適用行為時之法律規定，雖中央法規標準法第十八條對「受理
    人民聲請許可之案件」，有「從新從優原則」之適用，然該原則係處理人民自發
    行為權益之主張，與違規行為人受罰義務之執行有別，尚難宜接援引適用於違反
    道路交通管理事件之舉發與處理，故仍應以「行為時之法令」適用原則辦理。
    另依交通部公路局九十一年月三月廿九日九一路監交字第九一０八八九二號函示
    ：因九十年五月三十一日前之違規行為，到案接受裁決後受吊扣駕照處分者，於
    吊扣期間內（九十年六月一日後）有違反道路交通管理處罰條例第二十一條第一
    項第七款之行為，依去（九十）年七月二十日於台北區監理所召開之「新增修訂
    『道路交通管理處罰條例』執行疑義」會議中提案一之結論：應依新修正之處罰
    條例第二十一條第一項第七款裁處新台幣六千元以上一萬二干元以下罰鍰，並吊
    銷其駕駛執照，有該函一份附卷可稽。基於以上分析，異議人所為抗辯尚非可採
    。從而原處分機關援引首揭規定所為之處分，於法並無不合。本件異議為無理由
    ，應予駁回。
四、據上論斷，應依道路交通管理處罰條例第八十七條第二項、道路交通案件處理辦
    法第十九條，裁定如主文。
中    華    民    國      九十一      年      五     月     二十一      日
                                臺灣臺中地方法院交通法庭
                                    法  官  郭  德  進
右正本證明與原本無異。
如不服本裁定應於送達後五日內向本院提出抗告狀。
                                    書記官
中    華    民    國      九十一      年      五     月     二十三      日
                                                                        Ａ
